Contact

www.linkedin.com/in/francisco-pedrotti-05356a2 (LinkedIn)

Francisco Pedrotti

Sales Manager, Argentina & Uruguay at GE Argentina

Summary

Francisco es Ingeniero Industrial (ITBA), tiene un MBA (CEMA) y cuenta con formación de postgrado en Gas Natural y Electricidad (ITBA). Su formación académica ha sido complementada con un programa corporativo orientado a la formación en aspectos de liderazgo.

Ha desarrollado una experiencia de 10 años en la Industria de la Energía en áreas diversas tales como Compras y Contrataciones, Desarrollo de Negocios y Comercial para distintos negocios como E&P, G&E y Petroquímica, habiendo interactuado en distintos países y culturas.

Gracias a la diversidad de las funciones y negocios en los que se ha desempeñado, cuenta con una visión corporativa integral que lo posiciona para ejercer funciones directivas.

Specialties: Industria de la Energía / Oil & Gas / Petroquímica, Compras y Contrataciones, Desarrollo de Negocios, Evaluación de Proyectos, Comercial/Ventas, Planeamiento Estratégico y Comercial

Experience

GE

Sales Manager, Argentina & Uruguay September 2011 - Present (10 years 7 months)

Thermal (Power Generation).

Petrobras Argentina SA

9 years 11 months

Commercial Executive
July 2011 - August 2011 (2 months)

Negocios de Electricidad.

Commercial Planning & Business Development Executive October 2009 - June 2011 (1 year 9 months)

Coordinador de Planeamiento Comercial y Desarrollo de Negocios para Productos Petroquímicos (Estireno, Poliestireno, BOPS, Caucho) y Especiales.

Business Developer

December 2006 - September 2009 (2 years 10 months)

Desarrollo de Negocios y Evaluación de Proyectos de Inversión para Electricidad, Gas Natural y GLP.

Supply Chain Analyst

October 2001 - November 2006 (5 years 2 months)

DMR Consulting

Consultant

February 2001 - September 2001 (8 months)

Cámara de Comercio Suizo - Argentina

Trainee

August 2000 - November 2000 (4 months)

Education

Instituto Tecnológico de Buenos Aires

Gas & Energy Market Administration · (2008 - 2009)

Universidad del CEMA

MBA · (2003 - 2004)

Instituto Tecnológico de Buenos Aires

Industrial Engineer · (1995 - 2000)

Goethe Schule

Bachiller Bilingüe · (1986 - 1994)